# 基于S4的面向对象编程 {#S4}

S4对象系统具有明显的结构化特征，更适合面向对象的程序设计。Bioconductor社区以S4对象作为基础框架，只接受S4定义的R包。

## S4对象介绍

S4对象系统是一种标准的R语言面向对象实现方式，S4对象有明确的类定义，参数定义，参数检查，继承关系，实例化等的面向对象系统的特征。

## 创建S4对象

使用辅助的pryr包

```r
# 加载pryr包
library(pryr)
```

### 如何创建S4对象?

由于S4对象是标准的面向对象实现方式，有专门的类定义函数setClass()和类的实例化函数new()，我们看一下setClass()和new()是如何工作的。

+ setClass()

```r
setClass(class,representation,prototype,contains=character(),
  validity,access,where,version,sealed,package,
  S3methods=FALSE,slots)
```

参数列表：

+ Class:定义类名

+ slots:定义属性和属性类型

+ prototype:定义属性的默认值

+ contains=character():定义父类，继承关系

+ validity:定义属性的类型检查

+ where:定义存储空间

+ sealed:如果设置TRUE,则同名类不能再次定义

+ package:定义所属的包

+ S3methods:R3.0.0后不建议使用

+ representation:R3.0.0后不建议使用

+ access:R3.0.0后不建议使用

+ version:R3.0.0后不建议使用

### 创建一个S4对象实例

```{r}
# 定义一个S4对象

setClass("Person",slots=list(name="character",age="numeric"))

# 实例化一个Person对象

father <- new("Person",name="F",age=44)

# 查看father对象，有两个属性name和age
father

# 查看father对象类型为Person
class(father)

# 查看father对象为S4的对象
otype(father)
```

### 创建一个有继承关系的S4对象

```{r}
# 创建一个S4对象Person
setClass("Person",slots=list(name="character",age="numeric"))

# 创建Person的子类
setClass("Son",slots=list(father="Person",mother="Person"),contains = "Person")

# 实例化Person对象

father <- new("Person",name="F",age=44)
mother <- new("Person",name="M",age=39)

# 实例化一个Son对象

son <- new("Son",name="S",age=16,father=father,mother=mother)

# 查看son对象的name属性
son@name

# 查看son对象的age属性
son@age

# 查看son对象的father属性
son@father

# 查看son对象的mother属性
son@mother

# 查看son类型
otype(son)

# 查看son@name的属性
otype(son@name)

#  查看son@mother的属性
otype(son@mother)

# 用isS4()检查S4对象的类型
isS4(son)
isS4(son@name)
isS4(son@mother)
```

### S4对象的默认值

```{r}
setClass("Person",slots=list(name="character",age="numeric"))

# 属性age为空
a <- new("Person",name="a")
a

# 设置属性age的默认值为20

setClass("Person",slots=list(name="character",age="numeric"),prototype=list(age=20))

# 初始化b对象
b <- new("Person",name="b")

# 属性age的默认值是20
b 
```

### S4对象的类型检查

```r
setClass("Person",slots=list(name="character",age="numeric"))
#传入错误age类型
bad <- new("Person",name="bad",age="abc")

###
Error in validObject(.Object) : 类别为“Person”的对象不对: invalid object for slot "age" in class "Person": got class "character", should be or extend class "numeric"       
```

```r
# 设置age的非负检查
setValidity("Person",function(object){
  if(object@age <= 0) stop("Age is negative.")
})

# 传入小于0的年龄
bad2 <- new("Person",name="bad",age=-1)

###
Error in validityMethod(object) : Age is negative.
```

### 从一个已经实例化的对象中创建新对象

S4对象,还支持从一个已经实例化的对象中创建新对象，创建时可以覆盖旧对象的值

```{r}
setClass("Person",slots=list(name="character",age="numeric"))

# 创建一个对象实例n1

n1 <- new("Person",name="n1",age=19)
n1

# 从实例n1中，创建实例n2，并修改name的属性值

n2 <- initialize(n1,name="n2")
n2
```

## 访问对象的属性

在S3对象中，一般我使用$来访问一个对象的属性，但在S4对象中，我们只能用@来访问一个对象的属性。

````{r}
setClass("Person",slots=list(name="character",age="numeric"))
a <- new("Person",name="a")

# 访问S4对象的属性

a@name
slot(a,"name")

# 错误的访问
#a$name
#a[1]
```

## S4的泛型函数

S4的泛型函数实现有别于S3的实现，S4分离了方法的定义和实现，如在其他语言中我们常说的接口和实现分离。通过setGeneric()来定义接口，通过setMethod()来定义现实类。这样可以让S4对象系统，更符合面向对象的特征。

普通函数的定义和调用

```{r}
work <- function(x) cat(x,"is working")
work("Conan")
```

让我们看看如何用R分离接口和实现

```{r}
# 定义Person对象

setClass("Person",slots=list(name="character",age="numeric"))

# 定义泛型函数work即接口
setGeneric("work",function(object) standardGeneric("work"))

# 定义work的实现，并指定参数类型为Person对象
setMethod("work",signature(object="Person"),function(object) cat(object@name,"is working"))

# 创建一个Person对象a
a <- new("Person",name="Conan",age=16)

# 把对象a传入work函数
work(a)
```

通过S4对象系统，把原来的函数定义和调用2步完成的分成4步。

+ 定义数据对象类型

+ 定义接口函数

+ 定义实现函数

+ 把数据对象以参数传入到接口函数，执行实现函数

通过S4对象系统，是一个结构化的，完整的面向对象的实现。


## 查看S4对象的函数

当我们使用S4对象进行面向对象封装后，我们还需要能查看到S4对象的定义和函数定义，还是以上街中Person和work的例子

```r
library(pryr)
# 检查work的类型

ftype(work)

# 直接查看work函数
work

# 查看work函数的显示定义
showMethod(work)

# 查看Person对象的work函数现实
getMethod("work","Person")

# 检查Person对象有没有work函数

existMethod("work","Person")
hasMethod("work","Person")
```

## S4对象的使用

下面我们用S4对象那个实现一个具体的例子。

### 任务1：定义一个图形库的数据结构和计算函数

假设Shape为图形的基类，包括圆形(Circle)和椭圆形(Ellipse)，并计算出他们的面积(area)和周长(circum)

+ 定义图形库的数据结构

+ 定义圆形的数据结构，并计算面积和周长

+ 定义椭圆形的数据结构，并计算面积和周长

定义基类Shape和圆形类Circle

```{r}
# 定义基类Shape

setClass("Shape",slots=list(name="character"))

# 定义圆形类，并继承shape,属性radius默认为1

setClass("Circle",contains = "Shape",slots=list(radius="numeric"),prototype=list(radius=1))

# 验正radius属性值要大于等于0
setValidity("Circle",function(object){
  if(object@radius <= 0) stop("Radius is negative")
})

# 创建两个圆形实例

c1 <- new("Circle",name="c1")
c2 <- new ("Circle",name="c2",radius=5)
```

定义计算面积的接口和实现

```{r}
setGeneric("area",function(obj,...){
  standardGeneric("area")
  
})
# 计算面积的函数实现

setMethod("area","Circle",function(obj,...){
  print("Area Circle Method")
  pi*obj@radius^2
})

# 分别计算c1和c2的两个圆形的面积
area(c1)
area(c2)
```

定义计算周长的接口和实现

```{r}
# 计算周长泛型函数接口

setGeneric("circum",function(obj,...){
  standardGeneric("circum")
})

# 计算周长的函数实现

setMethod("circum","Circle",function(obj,...){
  2*pi*obj@radius
})

# 分别计算c1和c2的周长

circum(c1)
circum(c2)
```

上面代码，我们实现了圆形的定义，下面我们实现椭圆形

```{r}
# 定义椭圆形的类，继承Shape,radius参数默认值为c(1,1)# 分别表示椭圆形的常半径和短半径

setClass("Ellipse",contains = "Shape",slots=list(radius="numeric"),prototype = list(radius=c(1,1)))

# 验证radius参数

setValidity("Ellipse",function(object){
  if(length(object@radius)!=2) stop("It's note Ellipse")
  if(length(which(object@radius<=0))>0) stop("Radius is negative")
})

# 创建两个椭圆形实例e1,e2

e1 <- new("Ellipse",name="e1")
e2 <- new("Ellipse",name="e2",radius=c(5,1))

# 计算椭圆形面积的函数的实现

setMethod("area",'Ellipse',function(obj,...){
  print("Area Ellipse Method")
  pi*prod(obj@radius)
})

# 计算e1,e2的面积

area(e1)
area(e2)

# 计算椭圆形周长的函数实现

setMethod("circum","Ellipse",function(obj,...){
  cat("Ellipse Circum:\n")
  2*pi*sqrt((obj@radius[1]^2+obj@radius[2]^2)/2)
})

# 计算e1,e2周长

circum(e1)
circum(e2)

```

### 任务2：重构圆形和椭圆形的设计

上一步，我们已经完成了圆形和椭圆形的数据结构定义，以及计算面积和周长的方法实现。不知大家有没有发现，圆形是椭圆的一个特例吗？当椭圆形的长轴和短轴相等时，形成的图形为圆形。椭圆是圆形的父类，而圆形是椭圆形的子类。

```{r}

# 基类Shape

setClass("Shape",slots=list(name="character",shape="character"))

# Ellipse继承Shape

setClass("Ellipse",contains = "Shape",slots=list(radius="numeric"),prototype = list(radius=c(1,1),shape="Ellipse"))

# Circle继承Ellipse

setClass("Circle",contains = "Ellipse",slots=list(radius="numeric"),prototype=list(radius=1,shape="Circle"))

# 定义area接口

setGeneric("area",function(obj,...) standardGeneric("area"))

# 定义area的Ellipse实现

setMethod("area","Ellipse",function(obj,...){
  cat("Ellipse Area: \n")
  pi*prod(obj@radius)
})

# 定义area的Circle实现

setMethod("area","Circle",function(obj,...){
  cat("Circle Area:\n")
  pi*obj@radius^2
})

# 定义circum接口

setGeneric("circum",function(obj,...) standardGeneric("circum"))

# 定义circum的ellipse实现

setMethod("circum","Ellipse",function(obj,...){
  cat("Ellipse circum:\n")
  2*pi*sqrt((obj@radius[1]^2+obj@radius[2]^2)/2)
})

# 定义circum的circle实现

setMethod("circum","Circle",function(obj,...){
  cat("Ellipse circum:\n")
  2*pi*obj@radius
})

# 创建实例

e1 <- new("Ellipse",name="e1",radius=c(2,5))
e2 <- new("Circle",name="e2",radius=2)

#计算面积和周长

area(e1)
circum(e1)

area(e2)
circum(e2)
```

这样是不是显得更合理？

### 任务3：增加矩形的图形处理

进一步扩充图形库需要加入矩形和正方形

+ 定义矩形的数据结构，计算面积和周长

+ 定义长方形的数据结构，计算面积和周长

+ 矩形是正方形的父类，正方形是矩形的子类

```{r}
# 定义矩形Rectangle，继承Shape

setClass("Rectangle",contains = "Shape",slots=list(edges="numeric"),prototype=list(edges=c(1,1),shape="Rectangle"))

# 定义正方形Square继承Rectangle

setClass("Square",contains = "Rectangle",slots=list(edges="numeric"),prototype = list(edges=1,shape="Square"))

# 定义area的Rectangle实现

setMethod("area","Rectangle",function(obj,...){
  cat("Rectangle Area:\n")
  prod(obj@edges)
})


# 定义area的Square

setMethod("area","Square",function(obj,...){
  cat("Square Area: \n")
  obj@edges^2
})

# 定义circum的Rectangle实现

setMethod("circum","Rectangle",function(obj,...){
  cat("Rectangle Circum:\n")
  2*sum(obj@edges)
})

# 定义circum的Square实现

setMethod("circum","Square",function(obj,...){
  cat("Square circum:\n")
  4*obj@edges
})

# 创建实例

r1 <- new("Rectangle",name="r1",edges=c(2,5))
s1 <- new("Square",name='s1',edges=2)

# 计算矩形的面积和周长

area(r1)
circum(r1)

area(s1)
circum(s1)
```

这样，图形库就支持4种图形了，用面向对象的结构去设计，就会非常清晰。

### 任务4：在基类Shape中增加shape属性和getShape方法

对图形库的所有图形定义图形类型的变量shape,然后在提供一个getShape函数来检查实例中的shape变量。

```{r}
# 重新定义基类Shape，增加shape属性

setClass("Shape",slots=list(name="character",shape="character"))

# 定义getShape接口

setGeneric("getShape",function(obj,...){
  standardGeneric("getShape")
})

# 定义getShape实现

setMethod("getShape","Shape",function(obj,...){
  cat(obj@shape,"\n")
})

```


其实，这样改动一下就OK了，我们只需要重新实例化每个图形的对象就好了。

```{r}
# 实例化一个Square对象，并给shape属性赋值

s1 <- new("Square",name='s1',edges=2,shape='Square')

# 调用基类的getShape()函数

getShape(s1)
```

如果再多做一步，可以修改每个对象的定义，增加shape属性的默认值。

```{r}
setClass("Ellipse",contains = 'Shape',slots=list(radius="numeric"),prototype = list(radius=c(1,1),shape="Ellipse"))

```

通过这节的例子，我们全面的了解了R语言的面向的使用和S4对象系统的面向对象的程序设计。

在程序猿的世界里，世间万物都可以抽象成对象！
