# 基于RC的面向对象编程 {#RC}

RC(Reference Class)对象系统从底层上改变了原有S3和S4对象系统的设计，去掉了泛型函数，其真正的以类为基础实现面向对象的特征。在R中常备简记为R5<http://adv-r.had.co.nz/R5.html>(但这不是官方的名称)，而是为了从形式上和S3和S4相匹配。

## RC对象系统的介绍

RC是Reference Classes的简称，又称为R5,在R语言的2.12版本被引入，是最新一代的面向对象系统。

RC不同于原来的S3和S4独享系统，RC队形系统得的方法是在类中自定的，而不是泛型函数。RC对象的行为更相似于其他的编程语言，实例化队形的语法也有所改变。

从面向对象的角度来说，我们下面重定义几个名词。

+ 类：面向对象系统的基本类型，类是静态结构定义。

+ 对象：类实例化之后，在内存中生成结构体

+ 方法：是类中的函数定义，不通过泛型函数实现。

## 如何创建RC类？

RC对象是以类为基本类型，有专门的类的定义函数setRefClass(),实例化则通过类的方法生成。

### setRefClass()

```r
setRefClass(Class,fields=,contains=,methods=,where=,...)
```

参数列表：

+ Class: 定义类名

+ fields: 定义属性和属性类型

+ contains:定义父类，继承关系

+ methods: 定义类中的方法

+ where: 定义存储空间

从setRefClass()函数的定义来看，参数比S4的setClass()函数变少了

### 创建RC类和实例


```{r warning=FALSE}

# 定义一个RC类

User <- setRefClass("User",fields=list(name="character"))

# 查看User的定义
User

# 实例化一个User对象u1

u1 <- User$new(name='u1')

# 查看u1对对象

u1

# 检查User类的类型
library(pryr)
class(User)
is.object(User)
otype(User)

# 检查u1的类型

class(u1)
is.object(u1)
otype(u1)

```

### 创建一个有继承关系的RC类

```{r warning=FALSE}
# 创建RC类User

User <- setRefClass("User",fields=list(name="character"))

# 创建User的子类Member

Member <- setRefClass("Member",contains="User",fields=list(manager="User"))

# 实例化User
manager <- User$new(name="manager")

# 实例化一个son对象

member <- Member$new(name="member",manager=manager)

# 查看Mebmber对象

member

# 查看member对象的name属性

member$name

# 查看member对象的manager属性

member$manager

# 查看对象的属性类型

otype(member$name)
otype(member$manager)
```

### RC对象的默认值

RC类有一个指定构造器方法$initialize(),这个构造器方法在实例化对象时，会自动被运行一次，通过这个构造方法可以设置属性的默认值。

```{r warning=FALSE}
# 定义一个RC类

User <- setRefClass("User",
                    # 定义两个属性
                    fields=list(name="character",level="numeric"),
                    methods = list(initialize=function(name,level){
                      print("User::initialize")
                      # 给属性增加默认值
                      name <<- "conan"
                      level <<- 1
                    }))

# 实例化u1
u1 <- User$new()

# 查看对象u1属性被增加了默认值

u1


```

## 对象赋值

```{r warning=FALSE}
# 定义User类

User <- setRefClass("User",fields=list(name='character',age='numeric',gender='factor'))

# 定义一个factor类型
genderFactor <- factor(c('F','M'))

# 实例化u1

u1 <- User$new(name="u1",age=44,gender=genderFactor[1])

# 查看age属性值
u1$age

```
给u1的age属性赋值

```{r warning=FALSE}
# 重新赋值

u1$age <- 10

# age属性改变
u1$age
```

把u1对象赋给u2对象

```{r warning=FALSE}
# 把u1赋值给u2对象
u2 <- u1

# 查看u2的age属性
u2$age

# 重新赋值
u1$age <- 20

# 查看u1,u2的age属性都发生了改变

u1$age
u2$age
```

这是由于把u1赋值给u2，传递的是u1的实例化对象的引用，而不是值本身，这一点与其他语言中对象赋值时一样的。

如果想进行赋值而不是引入传递，可以进行下面的操作

```{r warning=FALSE}
# 调用u1的内置方法copy(),赋值给u3

u3 <- u1$copy()

# 查看u3的age属性
u3$age

# 重新赋值,u3的age属性值并未变化

u1$age <- 30

```

对引入关系把我，可以减少值传递过程中的内存复制过程，可以让我们的程序运行效率更高。

## 定义对象的方法

在S3,S4的对象系统中，我们实现对象行为时，都是借助于泛型函数实现的。这种实现方法的最大问题是：在定义函数和对象的代码是分离的，需要在运行时，通过判断对象的类型完成方法的调用。而RC对象系统中，方法可以定义在类的内部，通过实例化的对象完成方法的调用。

```{r warning=FALSE}

# 定义一个RC类包括方法

User <- setRefClass("User",fields=list(name="character",favorite='vector'),
                    
                    # 方法属性
                    methods= list(

                      # 增加一个兴趣
                      addFavorite = function(x){
                        favorite <<- c(favorite,x)
                      },
                      # 删除一个兴趣
                      delFavorite = function(x){
                        favorite <<- favorite[-which(favorite==x)]
                      },
                      # 重新定义兴趣列表
                      setFavorite = function(x){
                        favorite <<- x
                      }
                    ))

# 实例化对象u1

u1 <- User$new(name="u1",favorite=c('movie','football'))

# 查看u1对象

u1
```


接下来进行方法操作

```{r warning=FALSE}

# 删除一个兴趣
u1$delFavorite("football")
# 查看兴趣属性
u1$favorite 

```

直接到方法定义到类的内部，通过实例化的对象进行访问。这样就做到了，在定义时就能保证了方法的作用域，减少运行时检查的系统开销。

## RC对象内置方法和内置属性

对于RC的实例化对象，除了我们自己定义的方法函数，还有几个内置的方法。之前属性赋值赋值时使用的copy()方法，就是其中之一

### 内置方法：

+ initialize类的初始化函数，用于设置属性的默认值，只有在类定义的方法中使用。

+ callSuper调用父类的同名方法，只能在类定义的方法中使用

+ copy复制实例化对象的所有属性

+ initFields给对象的属性赋值

+ field查看属性或给属性赋值

+ getClass查看对象的类定义

+ getRefClass()同getClass()

+ show 查看当前对象

+ export查看属性值以类为作用域

+ import 把一个对象的属性值赋值给另一个对象

+ trace跟踪对象中方法调用，用于程序debug

+ untrace取消跟踪

+ usingMethods用于实现方法调用，只能在类定义的方法中使用，这个方法不利于程序的健壮性，所以不建议使用。

接下来我们使用这些内置方法。

```{r warning=FALSE}
# 类User

User <- setRefClass("User",
                    fields=list(name="character",level="numeric"),
                    methods = list(
                      initialize=function(name,level){
                        print("User::initialize")
                        name <<- "conan"
                        level <<- 1
                      },
                      addLevel = function(x){
                        print("User::addlevel")
                        level<<-level+x
                      },
                      addHighLevel = function(){
                        print("user::addHighLevel")
                        addLevel(2)
                      }
                    ))

```


定义子类Member继承父类User,并包括同名方法addLevel覆盖父类的方法，在addLevel方法中，会调用父类的同名方法。

```{r warning=FALSE}

# 子类Member

Member <- setRefClass("Member",contains="User",
                      # 子类中的属性
                      fields = list(age='numeric'),
                      methods=list(
                        
                        # 覆盖父类的同名方法
                        addLevel = function(x){
                          print("Member::addLevel")
                                                  callSuper(x)
                        level <<- level+1
                        
                        }

                      )
                      )

```


分别实例化对象u1,m1

```{r warning=FALSE}
# 实例化u1

u1 <- User$new(name='u1',level=10)

# 查看u1对象，$new()不能实现赋值操作

u1

# 通过$initFields（）向属性赋值

u1$initFields(name='u1',level=10)


# 实例化m1

m1 <- Member$new()
m1$initFields(name='m1',level=100,age=12)
```


执行$copy()方法，赋值对象属性并传值。

```{r warning=FALSE}
# 属性赋值到u2
u2 <- u1$copy()

```

使用方法field()，查看并给level属性赋值

```{r warning=FALSE}
# 查看level属性值

u1$field('level')
# 给level属性值为1

u1$field('level',1)

# 查看level属性值

u1$level
```

使用getRefClass()和getClass()方法查看u1对象的类定义。

```{r warning=FALSE}

# 类引入的定义

m1$getRefClass()

# 类定义

m1$getClass()

# 通过otype查看类型的不同

otype(m1$getRefClass())

otype(m1$getClass())
```

使用\$show()方法查看属性值，\$show()，同show()函数，对象直接输出时就是调用了\$show()方法

```{r warning=FALSE}
m1$show()

show(m1)

m1

```

使用\$trace()跟踪方法调用,再用\$untrace()方法取消跟踪绑定

```{r warning=FALSE}
# 对我addLevel()方法跟踪

m1$trace('addLevel')

# 调用addlevel()方法,tracing m1$addLevel(1)被打印跟踪生效

m1$addLevel(1)

# 取消对addLevel()方法跟踪

m1$untrace("addLevel")

```

使用\$export()方法,以类作为作用域查看属性

```{r warning=FALSE}
# 查看在member类中的属性
m1$export("Member")

# 查看在User类中的属性，当前作用域不包括age属性

m1$export("User")

```

使用\$import()方法,把一个对象的属性值赋值给另一个对象

```{r warning=FALSE}
# 实例化m2

m2 <- Member$new()

m2

# 把m1对象的值赋值给m2对象

m2$import(m1)
```

### 内置属性

RC对象实例化后，有两个内置属性

+ .self 实例化对象自身

+ .refClassDef类的定义类型

```{r warning=FALSE}
# $.self属性
m1$.self

# m1$.self和m1完全相同
identical(m1$.self,m1)

# 查看类型
otype(m1$.self)

# $.refClassDef属性
m1$.refClassDef

# 与getClass()相同

identical(m1$.refClassDef,m1$getClass())

# 查看类型

otype(m1$.refClassDef)
```

## RC类的辅助函数

当定义好了RC类的结构，有一些辅助函数可以帮助我们查看类型的属性和方法，上面用于创建实例化的对象的$new()函数，也属于这类辅助函数

+ new用于实例化对象

+ help用于查询类中定义的所有方法

+ methods列出类中定义的所有方法

+ fields列出类中定义的所有属性

+ lock给属性加锁，实例化的对象的属性只允许赋值依次，即赋值变量不可修改

+ trace跟踪方法

+ accessors给属性生成get/set方法

接下来，使用辅助函数，继续定义之前的USER类的结构

```{r warning=FALSE}
# 定义User类

User <- setRefClass("User",
                    fields=list(name="character",level='numeric'),
                    methods=list(
                      initialize=function(name,level){
                        print("User::initialize")
                        name <<- 'conan'

level <<- 1                   },

addLevel = function(x){
  print("User::addLevel")
  level <<- level+x
},
addHighLevel = function(){
  print("User::addhighLevel")
  addLevel(2)
}
                    ))

# 实例化对象u1

u1 <- User$new()

# 列出User类中的属性

User$fields()

# 列出User类中的方法
User$methods()

# 查看User类中的方法调用

User$help("addLevel")
User$help("show")
```

给User类中的属性,增加get/set方法

```{r warning=FALSE}
# 给level属性增加get/set方法

User$accessors("level")

# 列出所有方法

User$methods()
```

使用$trace()函数,跟踪addLevel方法

使用$lock()函数，把level属性设置为常量

```{r warning=FALSE}
# 锁定level属性

User$lock("level")

# 查看User类中被锁定的属性
User$lock()

# 实例化u3，level就被初始化依次
u3 <- User$new()

# 给level属性再次赋值出错

#u3$level = 1
```
## RC对象实例

我们用RC面向对象的系统做一个例子，定义一套动物叫声模型

### 任务1：定义动物的数据结构和发声方法

定义animal为动物的基类，包括：猫，狗，鸭

```{r warning=FALSE}
# 创建Animal类，包括name属性,构造方法initialize（），叫声方法bark()

Animal <- setRefClass("Animal",
                      fields=list(name="character"),
                      methods=list(
                        initialize = function(name){
                          name <<- "Animal"
                        },
                        bark = function()print("Animal::bark")
                      ))

# 创建Cat类，继承Animal类，并重写（overwrite
#)了initialize()和bark()

Cat <- setRefClass("Cat",contains="Animal",
                   methods=list(
                     initialize = function(name) name <<- 'cat',
                     bark = function() print(paste(name,"is miao miao"))
                   ))

# 创建Dog类


Dog <- setRefClass("Dog",contains="Animal",
                   methods=list(
                     initialize = function(name) name <<- 'Dog',
                     bark = function() print(paste(name,"is wang wang"))
                   ))

# 创建Duck类
Duck<- setRefClass("Duck",contains="Animal",
                   methods=list(
                     initialize = function(name) name <<- 'Duck',
                     bark = function() print(paste(name,"is ga ga"))
                   ))


```

接下来，我们实例化对象，然后研究他们的叫声

```{r warning=FALSE}
# 创建cat实例

cat <- Cat$new()
cat$name

# cat叫声
cat$bark()
```


### 任务2：定义动物的体貌特征

动物的体貌特征包括头，身体，肢，翅膀,我们只增加肢，只是在Animal中添加limbs属性

### 任务3：定义动物的行动方式

Animal中定义action方法，每一个子类使用callSuper()重写该方法。

通过这个例子，我们应该可以全面的理解R语言中基于RC对象系统的面向对象的程序设计，我本人推荐大家使用RC面向对象，因为这更像是传统语言的面向对象方式。
