# 基于R6的面向对象 {#R6}

R6是什么？听说过S3,S4,RC(R5),R6难道是一种新的类型吗？其实R6是R语言的一个面向对象的R包，R6类型非常接近RC类型，但是比RC类型更轻，由于R6不依赖于S4的对象系统，所以用R6的构建面向对象系统更加有效率。

## 初识R6

R6是一个单独的R包，与我们熟悉的原生的面向对象系统S3,S4,RC类型不一样。在R语言的面向对象系统中，R6类型与RC类型是比较相似的，但R6并不急于S4的对象系统，因此我们在使用R6类型开发R包的时候，不依赖于methods包，而用RC类开发R包时必须设置methods包的依赖，可以参见：[发布gridgame游戏包](http://blog.fens.me/tag/package/)

RC类型比RC类型更符合其他编程对于现象对象的设置，支持类的公有成员和私有成员，支持函数的主动绑定，并支持跨包的继承关系，由于RC类型的面向对象系统设计并不彻底，所以才会有R6这样的包出现。

## 创建R6类和实例化对象

```{r warning=FALSE}
# install.packages("R6")
library(R6)
library(pryr)

```

### 如何创建R6类?

R6对象系统是以类为基本类型，有专门的类的定义函数R6Class()和实例化对象的生成方法，下面我们用R6对象创建一个类

先查看R6的类创建函数R6Class()函数定义

```r
R6Class
function(classname=NULL,public=list(),private=NULL,activate=NULL,inherit=NULL,lock=TRUE,class=TRUE,portable=TRUE,parent_env=parent.frame())

```

参数列表：

+ classname 定义类名

+ public 定义共有成员，包括公有方法和属性

+ private 定义私有成员，包括私有方法和属性

+ active 主动绑定的函数列表

+ inherit 定义父类，继承关系

+ lock 是否上锁，如果上锁则用于变量存储的环境空间被锁定，不能修改

+ class 是否把属性封装成对象，默认是封装，如果选择不封装，类中属性存在一个环境空间中

+ portable 是否可移植类型，默认是可移植型类，类中成员访问需要调用self和private对象

+ parent_env 定义对象的父环境空间

从R6Class()函数的定义来看，参数比RC类定义的setRefClass()函数有更多的对象特征。

### 创建R6的类和实例化对象

首先创建一个最简单的R6的类，只包括一个公有方法。

```{r warning=FALSE}
Person <- R6Class("Person",# 定义一个R6类
                  public=list(
                    hello = function(){ # 定义公有方法hello
                      print(paste("hello"))
                    }
                  ))

Person # 查看Person的定义

class(Person) # 检查Person的类型
```

接下来，实例化Person对象，使用\$new()函数完成。

```{r warning=FALSE}
u1 <- Person$new() # 实例化一个Person对象u1

u1

class(u1)
```

通过pryr包的otype检查Person类的类型和u1对象的实例化类型

```{r warning=FALSE}
otype(Person) # 查看Person类型

otype(u1) # 查看u1类型
```
完全没有想到，Person和u1都是S3类型的，如果R6是基于S3系统构建的，那么其实就可以解释R6类型与RC类型的不同，并且R6在传值和继承上会更有效率。

### 公有成员和私有成员

类的成员，包括属性和方法2部分。R6类定义中，可以分为设置公有成员和私有成员。我们设置类的共有成员，修改Person类的定义，在public参数中增加公有属性name,并通过help()方法打印name的属性值，让这个R6的类更像是Java语言.在类中访问公有成员时，需要使用self对象进行调用。

```{r warning=FALSE}
Person <- R6Class("Person",
                  public=list(
                    name=NA, # 公有属性
                    initialize = function(name){ #构造函数
                      self$name <- name
                    },
                    hello = function(){ #public方法
                      print(paste("hello",self$name))
                    }
                    
                  ))

connan <- Person$new("Connan") # 实例化对象
connan$hello()  # 调用hello方法
```

接下来设置私有成员，给person类中增加private参数，并在公有函数有调用私有成员变量，调用私有成员变量时，通过private对象进行访问。

```{r warning=FALSE}
Person <- R6Class("Person",
                  public = list(
                    name=NA,
                    initialize = function(name,gender){
                      self$name <- name
                      private$gender <- gender # 给私有属性赋值
                      
                    },
                    hello = function(){
                      print(paste("hello",self$name))
                      private$myGender() # 调用私有方法
                    }
                  ),
                  private = list( # 私有成员
                    gender = NA,
                    myGender = function(){
                      print(paste(self$name,"is",private$gender))
                    }
                    
                  ))

conan <- Person$new("Connan","Male") # 实例化对象

connan$hello() # 调用hello()方法
```

在给Person类中增加私有成员时,通过private参数定义gender的私有属性和mygender()的私有方法。值得注意的是在类的内部，需要访问私有成员时，需要使用private对象进行调用。

那我直接访问公有属性和私有属性时，公有属性返回正确，而私有属性就是NULL值，并且访问私有方法不可见

```{r warning=FALSE}
connan$name  # 公有属性

connan$gender # 私有属性

# connan$myGender() # 私有方法
```

进一步的，我们看看self对象和private对象,具体是什么。在Person类中，增加公有方法member(),在member方法中分别打印self和private对象

```{r warning=FALSE}
Person <- R6Class("Person",
                  public = list(
                    name = NA,
                    initialize = function(name,gender){
                      self$name <- name
                      private$gender <- gender
                    },
                    hello = function(){
                      print(paste("Hello",self$name))
                      private$myGender()
                    },
                    member = function(){
                      print(self)
                      print(private)
                      print(ls(envir = private))
                    }
                  ),
                  private = list(
                    gender = NA,
                    myGender = function(){
                      print(paste(self$name,"is",private$gender))
                    }
                  ))

conan <- Person$new("Conan","Male")

conan$member()
```

从测试结果看，我们可以看出self对象，就像实例化的对象本身。private对象则是一个环境空间，是self对象所在环境空间中的一个子空间，所以私有成员只能在当前类中被调用，外部访问私有成员时，就会找不到。在环境中保存私有成员的属性和方法，通过环境控件的访问控制让外部调用无法使用私有属性和方法，这种方式经常被用在R包开发上的技巧。关于R的环境请详细阅读本书第七章。

## R6类的主动绑定

主动绑定(Active binding)是R6中一种特殊的函数调用方式，把对函数的访问表现为对属性的访问，主动绑定属于公有成员。在类的定义中，通过设置activate参数实现主动绑定的功能，给Person类增加两个主动绑定的函数activate和rand

```{r warning=FALSE}
Person <- R6Class("Person",
                  public = list(
                    num=100
                  ),
                  active = list( # 主动绑定
                    active= function(value){
                      if(missing(value)) 
                        return (self$num+10)
else self$num <- value/2                    },

rand = function() rnorm(1)

                    
                  )
                  )

conan <- Person$new()

conan$num # 查看公有属性

conan$active #调用主动绑定的active()函数,结果为num +10 = 100+10 

# 给主动绑定额active函数传参书，用赋值符号"<-",而不是方法调用"()"
conan$active <- 20

conan$num
conan$active


```

通过主动绑定，可以把函数的行为转换成属性的行为，让类中额函数操作更加灵活。


## R6类的继承关系

继承是函数面向对象的基本特征，R6的面向对象系统也是支持继承的。当创建一个类时，可以继承另一个类作为父类存在。

先创建一个父类Person,包括共有尘缘和私有成员

```{r warning=FALSE}

Person <- R6Class("Person",
                  public = list(
                    name=NA,
                    initialize = function(name,gender){
                      self$name <- name
                      private$gender <- gender
                      
                    },
                    hello = function(){
                      print(paste("hello",self$name))
                      private$myGender()
                    }
                  ),
                  private=list(
                    gender = NA,
                    myGender = function(){
                      print(paste(self$name,"is",private$gender))
                    }
                  ))
```

创建子类Worker继承父类Person，并在子类增加bye()公有方法

```{r warning=FALSE}
Worker <- R6Class("Worker",
                   inherit = Person, #继承，指向父类
                   public = list(
                     bye = function(){
                       print(paste("bye",self$name))
                     }
                   )
                   )
```

实例化父类和子类，看看继承关系是不是生效

```{r warning=FALSE}

u1 <- Person$new("Conan","Male") #实例化父类

u1$hello()

u2 <- Worker$new("Conan","Male") # 实例化子类
u2$hello()

u2$bye()
```

我们看到继承确实生效了，在子类中我们并没有定义hello()方法，子类实例u2可以直接使用hello()方法。同时，子类u2的bye()方法，用到了再付类中定义的name属性，输出的结果完全正确。

接下来我们在子类中定义父类的同名方法，然后再查看方法的调用，看看是否会出现继承中函数重写的特征。修改Worker类,在子类中定义private的属性和方法。

```{r warning=FALSE}
Worker <- R6Class("Worker",
                  inherit = Person,
                  public = list(
                    bye = function(){
                      print(paste("bye",self$name))
                    }
                  ),
                  private = list(
                    gender = NA,
                    myGender = function(){
                      print(paste("worker",self$name,"is",private$gender))
                    }
                  ))
```

实例化子类，调用hello方法

```{r warning=FALSE}
u2 <- Worker$new("Conan","Male")
u2$hello() # 调用hello()方法
```

由于子类中的myGender()私有方法，覆盖了父类同名私有方法，所以在调用的时候，hello()会调用子类中的myGender()方法实现，而忽略父类中的方法。

如果在子类中像调用父类的方法，有一个办法是使用super对象，通过super$xx()的语法进行调用。

```{r warning=FALSE}
Worker <- R6Class("Worker",
                  inherit = Person,
                  public = list(
                    bye = function(){
                      print(paste("bye",self$name))
                    }
                  ),
                  private = list(
                    gender = NA,
                    myGender = function(){
                      super$myGender()# 调用父类的方法
                      print(paste("worker",self$name,"is",private$gender))
                    }
                  ))

```

```{r warning=FALSE}

u2 <- Worker$new("Conan","Male")
u2$hello()

```

在子类myGender()方法中，用super对象调用父类的myGender()方法，从输出可以看出，父类的同名方法也同时被调用了。

## R6类的对象的静态属性

用面向对象的方法进行编程，那么所有变量其实都是对象，我们可以把一个实例化的对象定义成另一个类的属性，这样就形成了对象的引用关系链。

需要注意的是，当属性赋值给另一个R6的对象时，属性的值保存了对象的引用，而非对象实例本身。利用这个规则就可以实现对象的静态属性，也就是可以在多种不同的实例中是共享对象属性，类似于Java中的static属性一样。

下面用代码描述一下，就能很容易的理解。定义两个类A和B,A类中有一个公有属性x，B类中有一个公有属性a,a为A类的实例化对象

```{r warning=FALSE}

A <- R6Class("A",
             public=list(
               x = NULL
             ))

B <- R6Class("B",
             public=list(
               a = A$new()
             ))
```

运行程序，实现B实例化对象A实例化对象的调用，并给x变量赋值。

```{r warning=FALSE}
b <- B$new() # 实例化B对象

b$a$x <- 1 # 给x变量赋值
b$a$x

b2 <- B$new()
b2$a$x <-2
b2$a$x

b$a$x
```

从输出结果上来看，a对象实现了在多个b实例的共享，当b2实例修改a对象x值得时候，b实例的a对象的x值也发生了变化。

这里有一种写法，我们是应该避免的，就是通过initialize()方法赋值

```{r warning=FALSE}

C <- R6Class("C",
             public = list(
               a = NULL,
               initialize = function(){
                 a <<- A$new()
               }
             ))

cc <- C$new()

cc$a$x <- 1

cc$a$x

cc2 <-C$new()
cc2$a$x <- 2
cc2$a$x

cc$a$x # x值未发生改变
```

通过initialize()构建a对象，是对单独的环境空间中的引用，所以不能实现引用对象的共享。

## R6类的可移植类型

在R6类的定义中，portable参数可以设置R6类的类型为可移植类型和不可移植类型。可移植类型和不可移植类型主要有两个明显的特征。

+ 可移植类型支持跨R包的继承；不可移植类型，在跨R包的继承的时候，兼容性不太好

+ 可移植类型必须用self和private对象来访问类中的成员，如self\$x.private\$y。不可移植类型，可以直接使用变量x,y，并通过"<<-"(超赋值)实现赋值。

本文使用的是R6的2.2.2版本，所以默认创建的是可移植类型。所以，当我们要考虑是否有跨包继承的需要时，可以再可移植类型和不可移植类型之间进行选择。

我们比较一下RC类型，R6的可移植类型和R6的不可移植类型三者的区别，定义一个简单的类，包括一个属性x和两个方法getx()，setx()

```{r warning=FALSE}
RC <- setRefClass("RC",
                  fields = list(x="numeric"),
                  methods = list(
                    getx = function() x,
                    setx = function(value) x <<- value
                  ))

rc <- RC$new()
rc$setx(10)
rc$getx()
```

创建一个行为完全一样的不可移植类型的R6类

```{r warning=FALSE}
NR6 <- R6Class("NR6",# R6不可移植类型
               portable= FALSE,
               public = list(
                 x = NA,
                 getx = function() x,
                 setx = function(value) x <<- value
               ))

np6 <- NR6$new()
np6$setx(10)
np6$getx()
```

再创建一个行为完全一样的可移植类型的R6类

```{r warning=FALSE}
PR6 <- R6Class("PR6",
               portable = TRUE,
               public= list(
                 x = NA,
                 getx = function() self$x,
                 setx = function(value) self$x <- value
               ))

pr6 <- PR6$new()

pr6$setx(10)

pr6$getx()

```
从这个例子中，可移植类型的R6类和不可移植类型的区别在于self对象的使用。

## R6类的动态绑定

对于静态类型的编程语言来说，一旦类定义后，就不能修改类中的属性和方法。对于动态类型的编程语言来说，通常不存在这样的限制，可以任意修改其类的结构或者已经实例化的对象结构。R作为动态语言来说，同样支持动态变量修改的，基于S3,S4可以通过泛型函数动态的增加函数定义，但RC类型是不支持的，再次感觉到R语言的面向对象系统设计的奇葩了。

R6包已经考虑这种情况，提供了一种动态设置成员变量的方法用\$get()函数。

```{r warning=FALSE}

A <- R6Class("A",
             public = list(
               x = 1,
               getx = function() x
             ))

A$set("public","getx2",function() self$x*2) # 动态增加getx2()方法

s <- A$new()
s$getx2()
```

同样的，属性也可以动态的修改，动态改变x属性的值

```{r warning=FALSE}
A$set("public","x",10,overwrite=TRUE) # 动态改变x属性

s <- A$new()
s$x
s$getx2()
```

## R6类的打印函数

R6提供了用于打印的默认方法print()，每当要打印实例化对象时，都会调用这个默认的print()方法，有点类似于Java类中默认的toString()方法

我们可以覆盖print()方法，使用自定义的打印提示

```{r warning=FALSE}
A <- R6Class("A",
             public = list(
               x = 1,
               getx = function() self$x
             ))

a <- A$new()
print(a) #使用默认的打印方法
```

自定义打印方法，覆盖print()方法

```{r warning=FALSE}
A <- R6Class("A",
             public = list(
               x = 1,
               getx = function() self$x,
               print = function(...){
                 cat("Class <A> of public",ls(self),":",sep="")
                 cat(ls(self),sep=",")
                 invisible(self)
               }
             ))

a <- A$new()
print(a)

```

通过自定义方法，就可以覆盖系统默认的方法，从而输出我们想显示的文字。

## 实例化对象的存储

R6是基于S3面向对象系统的构建，而S3类型又是一种比较松散的类型，会造成用户环境空间的变量泛滥的问题。R6提供了一种方式，设置R6Class()的class参数，把类中定义的属性和方法统一存储到一个S3对象中，这种方式是默认的。另一种方式为，把类中定义的属性和方法统一存储到一个单独的环境空间中。

class=TRUE,实例化a对象，就是一个S3类

```{r warning=FALSE}
A <- R6Class("A",
             class=TRUE,
             public=list(
               x = 1,
               getx = function() self$x
             ))

a <- A$new()
class(a)
```

class=FALSE，实例化a对象，是一个环境空间，在环境空间中存储了类的变量数据

```{r warning =FALSE}

B <- R6Class("B",
             class=TRUE,
             public=list(
               x = 1,
               getx = function() self$x
             ))

b <- B$new()
class(b)

b

ls(envir = b)
```

实例化对象的存储还有另外一个方面的考虑，由于类中的变量都存在于一个环境空间中，我们也可以通过手动的方式找到这个环境空间，从而进行变量的增加和修改。如果对于环境空间的变量进行修改，我们的程序将会变得非常不安全，所以为了预防安全上的问题，乐意通过R6Class()的lock参数锁定环境空间，不允许动态修改，默认值为锁定不能修改。

```{r warning=FALSE}
A <- R6Class("A",
             lock = TRUE,# 锁定环境空间
             public= list(
             x = 1
             ))


s <- A$new()
ls(s)
# s$aa <- 11 # 增加新变量 Error
# rm("x",envir=s) # Error
             
             
```

如果不锁定环境空间，让lock = FALSE，则环境完全处于开放状态，可以对变量任意修改。

通过上面对R6的介绍，我们基本掌握了R6面向对象系统的只是，我们最后介绍一个基于R6的例子

## R6面向对象案例

用R6面向对象系统，构建一个图书分类的使用案例

任务1： 定义图书的静态结构

```{r warning=FALSE}
Book <- R6Class("Book",
                private = list(
                  title = NA,
                  price= NA,
                  category = NA
                ),
                public = list(
                  initialize = function(title,price,category){
                    private$title <- title
                    private$price <- price
                    private$category <- category
                  },
                  getPrice = function(){
                    private$price
                  }
                ))

R <- R6Class("R",inherit=Book)
Java <- R6Class("Java",inherit=Book)
Php <- R6Class("Php",inherit=Book)


r1 <- R$new("R的极客思想",59,"R")
r1$getPrice()

j1 <- Java$new("Java编程思想",108,"Java")
j1$getPrice()

p1 <- Php$new("head First PHP & MySQL",98,"PHP")
p1$getPrice()

```

任务2：双11图书打折

+ 所有图书9折

+ Java图书7折，不支持重复打折

+ R打7折，支持重复打折

+ PHP图书无特别优惠

这个我们可以自己去实现了，本书就不再赘述了。

通过这个例子，我们用R6实现了面向对象编程的封装，继承和多态的3个特性，证明R6是一个完全的面向对象的实现，由于R6底层基于S3实现，所以比RC的类更加有效果，因此除了推荐大家使用RC外，也极力推荐大家使用R6.

截止到现在，我们介绍了4种R语言的面向对象体系结构，选择自己理解的，总有一种适合你。



